臺灣臺南地方法院刑事判決　　　　　　　100年度訴字第430號
公　訴　人　臺灣臺南地方法院檢察署檢察官
被　　　告　楊佳展
上列被告因違反槍砲彈藥刀械管制條例案件，經檢察官提起公訴
（100年度偵字第4428號），本院以簡式審判程序判決如下：
    主  文
楊佳展犯非法持有彈藥之主要零件罪，處有期徒刑陸月，併科罰
金新臺幣伍仟元，徒刑如易科罰金，罰金如易服勞役，均以新臺
幣壹仟元折算壹日。扣案火藥壹罐，沒收。
    事實及理由
一、被告楊佳展所犯係死刑、無期徒刑、最輕本刑為3年以上有
    期徒刑以外之罪，其於準備程序中就被訴事實為有罪之陳述
    ，經受命法官告知簡式審判程序之旨，並聽取其與公訴人之
    意見後，本院合議庭裁定由受命法官獨任進行審判程序，合
    先敘明。
二、本件犯罪事實及證據，均引用檢察官起訴書之記載（如附件
    ），並就證據部分增列：被告於本院審理時之自白。另補充
    如下：
（一）被告住處經搜索查扣之火藥1罐（內含灰褐色粉末約3公克
      ），經送內政部警政署刑事局鑑驗結果鑑驗結果，檢出硝
      化甘油、硝化纖維等成分，認係含雙基發射火藥成分，屬
      爆裂物之主要組成零件，有該局鑑驗通知書1紙附卷可稽
      （偵卷第3頁）。
（二）被告於本院曾抗辯扣案火藥乃建築工具擊釘槍所使用，係
      其拆解數顆擊釘槍子彈取出其內之火藥而得來，一般五金
      行均有販售擊釘槍所用之火藥等語，並提出市售火藥1盒
      聲請送驗，經本院將之送驗並詢問結果，內政部警政署刑
      事警察局回覆：送驗檢體為工業用擊釘器，內含火藥，經
      採樣送驗檢出硝化纖維、硝化甘油等成分，認係雙基發射
      藥；送驗檢體用途，係擊釘槍藉該火藥筒擊發之力量，將
      釘子打入水泥牆中，為裝潢工程使用，例如釘輕鋼架，行
      為人自行拆解擊釘槍子彈後，已非供擊釘槍使用，屬單純
      之火藥，依據內政部公告，火藥屬爆裂物之主要組成零件
      等語，有該局回函1紙在卷（院卷第44頁）。足見市售擊
      釘槍使用之火藥固屬合法，惟將之自行拆解，變更原許可
      販售之存放火藥形式及份量，化零為整，集結成罐，自非
      合法持有。從而，由上述檢驗結果，被告所提市售火藥與
      扣案火藥之成分雖然相同，堪認被告所辯扣案火藥係取自
      擊釘槍使用之子彈一節，應屬有據，但扣案火藥既係被告
      擅自拆解擊釘槍子彈蒐集其內火藥而得，參諸前揭說明，
      仍係非法持有。
三、核被告所為，係犯槍砲彈藥刀械管制條例第13條第4項非法
    持有彈藥砲之主要零件罪。爰審酌被告任意持有火藥1罐，
    固屬不該，惟扣案火藥粉末僅約3公克，情節尚屬輕微，且
    未持之犯罪，犯後又坦承犯行，態度尚稱良好等一切情狀，
    量處如主文所示之刑，及併科如主文所示之罰金，並就徒刑
    及罰金部分，分別諭知易科罰金、易服勞役之折算標準，以
    示懲儆。扣案火藥1罐，為違禁物，依刑法38條第1項第1款
    之規定，應併予宣告沒收。
四、按未經許可持有槍砲、彈藥、刀械等罪，其持有之繼續，為
    行為之繼續，並非狀態之繼續，故一經持有，其犯罪即告成
    立，但其完結，須繼續至持有行為終了時為止，其間法律縱
    有變更，因其行為繼續實施至新法施行以後，即應適用新法
    ，尚無行為後法律變更之可言（最高法院88年度台上字第
    2968號判決參照）。查：被告自93年2、3月間起持有扣案火
    藥1罐，迄至99年8月4日為警搜索查獲，期間雖歷經刑法修
    正及中華民國九十六年罪犯減刑條例之制訂，惟已跨越修正
    後刑法施行日「95年7月1日」及上開減刑條例所定「96年4
    月24日」之基準日，前者不生行為後法律變更應比較新舊法
    之問題，應逕行適用修正後之現行刑法規定，後者則不符減
    刑條件，無從減刑，均併此敘明。
據上論斷，應依刑事訴訟法第299條第1項前段、第273條之1第1
項、第310條之2、第454條第2項，槍砲彈藥刀械管制條例第13條
第4項，刑法第11條前段、第41條第1項前段、第42條第3項、第
38條第1項第1款，判決如主文。
本案經檢察官詹尚晃到庭執行職務。
中    華    民    國   100    年    10    月    25    日
                  刑事第十三庭  法  官  周宛瑩
以上正本證明與原本無異。
如不服本判決應於收受本判後10日內向本院提出上訴書狀，並應
敘述具體理由。其未敘述上訴理由者，應於上訴期間屆滿後20日
內向本院補提理由書狀（均須按他造當事人之人數附繕本）「切
勿逕送上級法院」。
                                書記官  黃傳鈞
中    華    民    國   100    年    10    月    26    日
附錄本案論罪法條：
槍砲彈藥刀械管制條例第13條
未經許可，製造、販賣或運輸槍砲、彈藥之主要組成零件者，處
3年以上10年以下有期徒刑，併科新台幣700萬元以下罰金。
未經許可，轉讓、出租或出借前項零件者，處1年以上7年以下有
期徒刑，併科新台幣500萬元以下罰金。
意圖供自己或他人犯罪之用，而犯前2項之罪者，處5年以上有期
徒刑，併科新台幣1000萬元以下罰金。
未經許可，持有、寄藏或意圖販賣而陳列第1項所列零件者，處6
月以上5年以下有期徒刑，併科新台幣300萬元以下罰金。
第1項至第3項之未遂犯罰之。